【裁判字號】    95,易,708
【裁判日期】    951225
【裁判案由】    竊盜
【裁判全文】
臺灣屏東地方法院刑事判決               95年度易字第708號
公  訴  人  臺灣屏東地方法院檢察署檢察官
被      告  甲○○
上列被告因竊盜案件，經檢察官提起公訴（95年度偵字第5577號
），被告於本院準備程序中就被訴事實為有罪之陳述，經本院告
知簡式審判程序意旨，並聽取公訴人及被告之意見後，本院合議
庭裁定改由受命法官獨任依簡式審判程序審理，判決如下：
    主  文
甲○○竊盜，累犯，處有期徒刑伍月，如易科罰金，以新臺幣壹
仟元折算壹日。扣案之鑰匙壹支沒收。
    事  實
一、甲○○前因竊盜案件，於民國92年9 月22日經臺灣高雄地方
    法院91年度易字第4383號判處有期徒刑1 年6 月確定，於94
    年6 月6 日因縮短刑期假釋出監付保護管束，至94年9 月19
    日保護管束期滿假釋未經撤銷，以已執行完畢論。詎其於上
    開徒刑執行完畢後，5 年內猶不知悔改，復意圖為自己不法
    之所有，於95年8 月初某日中午，在高雄縣仁武鄉仁福村之
    某高爾夫球練習場前之入口處，以自備之鑰匙，竊取黃萬田
    所有車牌號碼ＸＣ─8139號自小貨車，得手後，留供己代步
    之用。嗣於95年9 月7 日16時許，在高雄縣仁武鄉○○村○
    ○路旁之墳墓旁，為警查獲，並扣得行竊用之鑰匙1 支及上
    述失竊之車輛（已有被害人領回）。
二、案經屏東縣警察局潮州分局報告臺灣屏東地方法院檢察署檢
    察官偵查起訴。
    理  由
一、本案被告甲○○所犯竊盜罪，並非法定刑為死刑、無期徒刑
    或最輕本刑3 年以上有期徒刑之罪，亦非高等法院管轄第一
    審之案件，而被告於本院準備程序中就被訴事實為有罪之陳
    述，本院合議庭乃裁定由受命法官獨任進行簡式審判程序。
    又簡式審判程序之證據調查，依刑事訴訟法第273 條之2 規
    定，不受同法第159 條第1 項審判外陳述排除之限制，再被
    告對於卷內之各項證據，亦不爭執證據能力，故卷內所列之
    各項證據，自得作為證據，先予敘明。
二、經查，前揭犯罪事實，業據被告甲○○坦承不諱，核與被害
    人黃萬田於警詢中陳述之情節相符，並有搜索、扣押筆錄、
    扣案之鑰匙1 支及照片5 張在卷可稽，足見被告之自白與事
    實相符，應堪採信，從而，本件事證已臻明確，被告犯行應
    堪認定。
三、核被告甲○○所為，係犯刑法第320 條第1 項之竊盜罪。又
    被告前因竊盜案件，於92年9 月22日經臺灣高雄地方法院91
    年度易字第4383號判處有期徒刑1 年6 月確定，於94年6 月
    6 日因縮短刑期假釋出監付保護管束，至94年9 月19日保護
    管束期滿假釋未經撤銷，以已執行完畢論，有臺灣高等法院
    被告前案紀錄表在卷可稽，其於徒刑執行完畢後，5 年內故
    意再犯本案有期徒刑以上之罪，均為累犯，應依刑法第47條
    第1 項之規定加重其刑。爰審酌被告前有竊盜、違反麻醉藥
    品管理條例等前科，其素行不佳，及其本次所竊取之自小貨
    車價值約新臺幣30000 元左右，且行竊之手段未具有破壞性
    ，其犯罪後又自始坦承犯行，犯後態度良好等一切情狀，量
    處如主文所示之刑，並諭知易科罰金之折算標準。至扣案之
    鑰匙1 支，則為被告所有，且係供竊盜之用，業據其供明在
    卷，爰依刑法第38條第1 項第2 款規定沒收之。
據上論斷，應依刑事訴訟法第273 之1 第1 項、第299 條第1 項
前段，刑法第320 條第1 項、第47條第1 項、第41條第1 項、第
38條第1 項第2 款，刑法施行法第1 條之1 ，判決如主文。
本案經檢察官靳隆坤到庭執行職務
中    華    民    國    95    年    12    月    25    日
                  刑事第四庭    法  官  王炳人
以上正本證明與原本無異。
如不服本判決應於收受本判決送達後十日內向本院提出上訴書狀
，其未敘述上訴理由者，並得於提起上訴後十日內向本院補提理
由書狀（均須按他造當事人之人數附繕本）「切勿逕送上級法院
」
中    華    民    國    95    年    12    月    27    日
                                書記官  潘豐益
附錄本判決論罪科刑法條全文
刑法第320條第1項：
意圖為自己或第三人不法之所有，而竊取他人之動產者，為竊盜
罪，處5年以下有期徒刑、拘役或5百元以下罰金。


司法院資訊處製作；財團法人民間司法改革基金會備份。
